臺灣高等法院高雄分院刑事判決　　　　 94年度上易字第236號
上　訴　人　臺灣屏東地方法院檢察署檢察官
被　　　告　丁○○
上列上訴人因被告贓物案件，不服臺灣屏東地方法院93年度易字
第277 號中華民國94年1 月21日第一審判決（起訴案號：臺灣屏
東地方法院檢察署93年度偵字第418 號，併案案號：臺灣屏東地
方法院檢察署94年度偵字第2133號），提起上訴，本院判決如下
：
    主  文
原判決撤銷。
丁○○連續收受贓物，累犯，處有期徒刑柒月。
    事  實
一、丁○○於民國88年間，因竊盜案件，經法院判處有期徒刑8
    月確定在案，並於91年1 月2 日執行完畢，仍不知悔改，竟
    基於收受贓物之概括犯意，於92年12月25日上午，在其屏東
    縣內埔鄉○○村○○路39號住處，明知不詳姓名男子所交付
    未懸掛車牌之自用小貨車1 輛（車體引擎號碼為4G82X01644
    A 號，原車牌號碼為IK-9950 號，係丙○○所有，於92年10
    月18日11時許，在屏東縣潮州鎮○○路20號旁失竊），車尾
    欄板噴有「N8-1505 」字樣，並無行車執照等證件，屬來源
    不明之贓物，仍予收受，並駕駛該小貨車沿高雄縣境台21線
    道路，往屏東方向行駛，於92年12月25日中午12時30分許，
    丁○○駕駛該車行經台21線嶺口段處，為警欄檢掣單告發，
    嗣原車牌號碼N8-1505 號報廢車輛車主甲○○接獲高雄縣政
    府警察局舉發違反道路交通管理事件通知單後提出申訴，經
    警於93年2 月7 日通知丁○○到案後始查獲上情；丁○○復
    基於同一收受贓物之概括犯意，於93年1 月9 日中午，在屏
    東縣長治鄉○○路1 巷，明知不詳姓名男子所交付未懸掛車
    牌之自用小貨車1 輛（車體引擎號碼為4G82X10099 3號，車
    牌號碼為K2-3429 號，係乙○○所有，於92年11月28日6 時
    許，在屏東縣屏東市○○路468 巷口前失竊），為來源不明
    之贓物，竟由該不詳姓名男子教授連接方向盤機柱旁3 條電
    線啟動引擎並交付該車後仍予收受，嗣於93年1 月9 日13時
    26分許，丁○○駕駛該小貨車欲前往屏東縣長治鄉榮華村，
    行經屏東縣長治鄉○○路1 巷時，為警當場查獲。
二、案經屏東縣警察局屏東分局、高雄縣政府警察局分別移送臺
    灣屏東地方法院檢察署檢察官偵查起訴暨聲請併案審理。
    理  由
一、被告丁○○於檢察官偵查中及原審雖坦承於上開時地收受前
    揭未懸掛車牌之自用小貨車2 輛使用等情，惟矢口否認有何
    贓物犯行，辯稱：該2 輛小貨車是陳義雄交給我使用的，陳
    義雄告訴我是報廢車輛，我不知道是贓車云云。經查：
  (一)本件被害人丙○○、乙○○於警詢及被害人丙○○偵查中之
    陳述，其性質雖屬傳聞證據，惟原審法院審理時予以提示並
    告以要旨，且各經檢察官、辯護人及被告等人表示意見。當
    事人或辯護人已知上述筆錄乃傳聞證據，且均未於言詞辯論
    終結前對該等筆錄內容異議，依刑事訴訟法第159 條之5第1
    、2 項規定，其2 人於警詢及偵查中之證言力已擬制同意其
    有證據能力，本院審酌上開筆錄作成時，較無人情施壓或干
    擾，亦無不當取供之情形，認為以之作為本案之證據亦屬適
    當，是其2 人於警詢及偵查中之證言自具有證據能力。
  (二)前揭未懸掛車牌，車體引擎號碼為4G82X01644A 號，原車牌
    照號碼為IK-9950 號之自用小貨車1 輛，係丙○○所有，於
    92 年10 月18日11時許，在屏東縣潮州鎮○○路20號旁失竊
    之事實，業經被害人丙○○於警詢及偵查中指訴綦詳，並有
    車籍作業系統查詢認可資料、車輛遺失及尋回電腦輸入單、
    丙○○領回自用小貨車出具之贓物認領收據各1 份附卷可稽
    ，上開自用小貨車確係被害人丙○○失竊之贓物且非報廢車
    輛，至為明灼。而被告駕駛之上開自用小貨車車尾欄板噴有
    「N8-1505 」字樣，被告於92年12月25日中午12時30分許，
    駕駛該車行經台21線嶺口段處，為警欄檢掣單告發，嗣原車
    牌號碼N8-1505 號報廢車輛車主甲○○接獲高雄縣政府警察
    局舉發違反道路交通管理事件通知單後提出申訴等情，已經
    被告於偵查中供認無訛，復有該自用小貨車之照片3 張、舉
    發違反道路交通管理事件通知單、交通違規陳述單及查詢單
    、環保署回收管制聯單各1 份在卷可憑，被告駕駛前揭贓車
    違規之事實，已臻明確。被告雖供稱：該車是陳義雄所交付
    云云，然陳義雄始終未到案，而被告之供詞缺乏佐證，尚難
    遽予採信，本院因而認定該自用小貨車係不詳姓名之男子交
    予被告者。被告收受該未懸掛車牌之自用小貨車，復未向該
    不詳姓名之男子索取行車執照，顯與一般正常車輛之使用情
    形相違，被告係具備通常智識之人，按諸常理，被告理應懷
    疑該車係來源不明之贓車，被告竟未予究明並逕予收受行駛
    ，足徵被告應具有贓物之認識甚明，被告辯稱：該車是報廢
    車，我不知道是贓車云云，核係卸責之詞，不足採信。
  (三)前揭未懸掛車牌，車體引擎號碼為4G82X100993 號，車牌號
    碼為K2-3429 號之自用小貨車1 輛，係乙○○所有，於92年
    11月28日6 時許，在屏東縣屏東市○○路468 巷口前失竊之
    事實，業據被害人乙○○於警詢中指訴明確，並有被害人乙○○領回車輛出具之贓物領結1 紙附卷可參，上開自用小貨
    車確係被害人乙○○失竊之贓物且非報廢車輛，甚為明確。
    而被告駕駛上開自用小貨車為警查獲等情，則為被告所是認
    ，並有警局移送書可稽，被告駕駛前揭贓車之事實，已然明
    確。被告雖供稱：該車是陳義雄所交付云云，然此業據陳義
    雄於原審堅決否認，而被告之供詞缺乏佐證，尚難遽予採信
    ，本院因而認定該自用小貨車係不詳姓名之男子交予被告者
    。被告自陳該車係以連接電線之方式發動引擎等語，顯然有
    違正常車輛之使用方法，再被告收受該未懸掛車牌之自用小
    貨車，復未向該不詳姓名之男子索取行車執照，亦與一般正
    常車輛之使用情形相違，被告係具備通常智識之人，按諸常
    理，被告理應懷疑該車係來源不明之贓車，被告竟未予究明
    並逕予收受行駛，足徵被告應具有贓物之認識甚明，被告辯
    稱：該車是報廢車，我不知道是贓車云云，核係飾卸之詞，
    尚難採信。
  (四)綜上所述，被告所辯均係狡卸之詞，一無可取。本件事證明
    確，被告犯行洵堪認定。
二、核被告所為，係犯刑法第349 條第1 項之收受贓物罪。被告
    先後2 次收受贓物犯行，時間緊接，犯罪方法相同，所犯係
    同一構成要件之罪，顯係基於概括犯意反覆為之，為連續犯
    ，應依法論以一罪並加重其刑。被告於92年12月25日上午，
    在其屏東縣內埔鄉○○村○○路39號住處，收受未懸掛車牌
    自用小貨車1 輛（車體引擎號碼為4G82X01644A 號，原車牌
    照號碼為IK-9950 號，車尾欄板噴有「N8-1505 」字樣）之
    犯行，雖未經公訴人起訴，惟此部分與公訴人起訴部分，有
    連續犯裁判上一罪關係，本院自得併予審理。又被告於88年
    間，曾因竊盜案件，經法院判處有期徒刑8 月確定在案，並
    於91年1 月2 日執行完畢，有臺灣高等法院被告全國前案紀
    錄表1 份在卷可參，其於有期徒刑執行完畢後5 年內再犯有
    期徒刑以上之本罪，應依刑法第47條累犯之規定遞加重其刑
    。
三、被告犯罪事證明確，原審法院未查，遽為無罪之諭知，自有
    未當。檢察官上訴意旨執此指摘原判決不當，為有理由，應
    由本院撤銷原判決，另為有罪之諭知。爰審酌被告連續收受
    2 輛贓車行駛，助長竊盜風氣，增加刑警追贓之困難，造成
    被害人財產上之損失非輕，犯罪後否認犯行，未見悔意等一
    切情狀，量處如主文第2 項所示之刑，以資警惕。
四、被告經合法傳喚，無正當理由不到庭，爰不待其陳述，逕行
    判決。
據上論斷，應依刑事訴訟法第369 條第1 項前段、第371 條、第
364 條、第299 條第1 項前段，刑法第56條、第47條、第349 條
第1 項，罰金罰鍰提高標準條例第1 條前段，判決如主文。
本案經檢察官陳國全到庭執行職務。
中　　華　　民　　國　　94　　年　　6 　　月　　9 　　日
                  刑事第六庭    審判長法  官  王憲義
                                      法  官  張盛喜
                                      法  官  范惠瑩
以上正本證明與原本無異。
本判決不得上訴。
中　　華　　民　　國　　94　　年　　6 　　月　　10　　日
                                      書記官  魏文常
附錄本件論罪科刑法條：
刑法第349條第1項
收受贓物者，處3年以下有期徒刑、拘役或500元以下罰金。
